【裁判字號】    92,易,1330
【裁判日期】    920828
【裁判案由】    毒品危害防制條例
【裁判全文】
臺灣臺北地方法院刑事判決                        九十二年度易字第一三三０號
    公  訴  人  臺灣臺北地方法院檢察署檢察官
    被      告  乙○○  男  二.
右列被告因違反毒品危害防制條例案件，經檢察官提起公訴（九十一年度毒偵字第九
一八號），本院判決如左：
    主  文
乙○○連續施用第二級毒品，累犯，處有期徒刑捌月；又持有第一級毒品，累犯，處
有期徒刑肆月，應執行有期徒刑拾月。扣案之第一級毒品海洛因壹包（毛重壹點陸公
克，淨重壹點肆公克）沒收銷燬之。應執行有期徒刑拾月。扣案之第一級毒品海洛因
壹包（毛重壹點陸公克，淨重壹點肆公克）沒收銷燬之。
    事  實
一、乙○○前於民國八十八年、八十九年間先後因竊盜案件，經法院判處有期徒刑六
    月、三月確定，甫於八十九年十二月二十七日接續執行完畢。復因施用毒品案件
    ，經本院先後二次以八十八年度毒聲字第一三七○號、八十九年度毒聲字第五○
    八號裁定送執行觀察、勒戒後，均無繼續施用毒品之傾向，經台灣台北地方法院
    檢察署檢察官分別於八十八年六月十七日及八十九年五月六日以八十八年度偵字
    第一二九○四號、八十九年度毒偵字第四二一號、第一二一三號為不起訴處分確
    定。又於九十年三月間因施用毒品案件，經本院以九十年度毒聲字第五七一號裁
    定令入戒治處所施以強制戒治，嗣因強制戒治成效評定合格，經本院於九十年十
    月三十日以九十年度毒聲字第二三六八號裁定停止戒治，所餘戒治期間付保護管
    束，而於同年十一月二十一日停止戒治出所，詎因違反保護管束應遵守事項情節
    重大，經本院於九十一年二月十八日以九十一年度毒聲字第二二六號裁定撤銷停
    止戒治令入戒治處所繼續施以強制戒治；刑罰訴追部分，經台灣台北地方法院檢
    察署檢察官以九十年度毒偵字第六四三號聲請簡易判決處刑，業經本院於九十年
    六月二十九日以九十年度簡字第一○○○號判處有期徒刑六月，因未上訴已於同
    年七月三十日確定。詎乙○○於前開撤銷停止戒治並經法院判刑確定後，未到案
    繼續接受強制戒治及刑罰執行，仍不知悔悟，復基於施用毒品之概括犯意，自九
    十一年一月底某日起至同年四月二十四日晚間十一時許止，在其台北市○○區○
    ○街二四二巷二二號三樓住處內，連續施用第二級毒品安非他命三、四次。又另
    行起意，於同年四月二十五日凌晨零時許，在台北市○○區○○街「海光公園」
    旁，向姓名年籍不詳綽號「眼鏡」之成年男子，以新台幣一萬元之價格，購入第
    一級毒品海洛因一包（毛重一點六公克，淨重一點四公克）而持有之，未及施用
    即為警於同日凌晨零時三十分許，在台北市○○區○○街一○四巷內當場查獲，
    並扣得該第一級毒品海洛因一包（毛重一點六公克，淨重一點四公克）。
二、案經臺北市政府警察局士林分局報請臺灣士林地方法院檢察署呈請台灣高等法院
    檢察署令轉臺灣臺北地方法院檢察署檢察官偵查起訴。
    理  由
一、訊據被告乙○○對右揭犯罪事實均坦承不諱，且其經警查獲時採集之尿液送檢驗
    結果，呈毒品安非他命陽性反應，有台北市立療養院煙毒尿液檢驗報告書、台北
    市政府警察局士林分局尿水委驗單（見台灣台北地方法院檢察署九十一年度毒偵
    字第九一八號卷第二十八頁、第二十九頁）在卷可稽，並有台北市政府警察局士
    林分局社子派所查獲涉嫌毒品危害防制條例毒品初步鑑驗報告單暨扣案之第一級
    毒品海洛因一包（毛重一點六公克，淨重一點四公克）附卷可佐（見台灣士林地
    方法院檢察署九十一年度毒偵字第五八四號卷第二十四頁、前開第九一八號毒偵
    卷第二十三及二十四頁間夾頁），足徵被告任意性自白核與事實相符。又被告前
    因二次施用毒品案件，經送觀察、勒戒後，均認無繼續施用毒品之傾向，由台灣
    台北地方法院檢察署檢察官為不起訴處分後，再因施用毒品案件，由同署檢察官
    聲請強制戒治並提起公訴，強制戒治部分嗣經評定合格，經本院裁定交付保護管
    束而出所，刑罰部分並經本院判處有期徒刑六月確定在案等情，有相關聲請簡易
    判決處刑書、判決、裁定（見前開第九一八號毒偵卷第十二頁至第十五頁及本院
    卷）及台灣高等法院被告全國前案紀錄表、本院法務部被告在監
    見本院卷）附卷可查，足徵被告係於檢察官不起訴處分後，再於強制戒治評定合
    格停止戒治出所並經法院判決確定後，三犯以上本件施用毒品之罪，其非難性較
    停止戒治前三犯施用毒品罪應論罪科刑之非難性更高，核係三犯以上施用毒品，
    應予論罪科刑（最高法院著有八十九年台非字第九十號判決參照）。從而，本件
    事證明確，被告犯行已堪認定。
二、核被告所為，係犯毒品危害防制條例第十條第二項之施用第二級毒品罪及同條例
    第十一條第一項之持有第一級毒品罪。其施用第二級毒品前持有毒品之行為應為
    施用之高度行為所吸收，不另論罪。又其先後多次施用第二級毒品犯行，時間緊
    接，所犯係構成要件相同之罪名，顯係基於概括犯意反覆為之，為連續犯，應依
    刑法第五十六條規定論以一罪，並加重其刑。被告所犯上開二罪間，犯意各別，
    行為互殊，應予分論併罰。查被告有事實欄所載之犯罪科刑執行情形，有台灣高
    等法院被告全國前案紀錄表在卷可按，其於八十九年十二月二十七日接續執行期
    滿後，五年以內再犯本件有期徒刑以上之罪，為累犯，均應加重其刑，其中施用
    第二級毒品部分並應依法遞加重其刑。爰審酌被告犯罪之動機、目的、手段、前
    經法院判處有期徒刑確定，猶不知戒除惡習，再犯本件施用毒品罪，惟其犯罪後
    到案後坦承犯行態度良好等一切情狀，分別量處如主文所示之刑，並合併定其應
    執行刑。另扣案之第一級毒品海洛因一包（毛重一點六公克，淨重一點四公克）
    ，係查獲之毒品，不問屬於犯人與否，應依毒品危害防制條例第十八條第一項前
    段規定宣告沒收銷燬之。
據上論斷，應依刑事訴訟法第二百九十九條第一項前段，毒品危害防制條例第十條第
二項、第十一條第一項、第十八條第一項前段，刑法第十一條前段、第五十六條、第
四十七條、第五十一條第五款，判決如主文。
本案經檢察官甲○○到庭執行職務
中      華      民      國    九十二    年      八      月    二十八    日
                                      臺灣臺北地方法院刑事第十六庭
                                          法  官  劉  台  安
右正本證明與原本無異。
如不服本判決，應於判決送達後十日內，向本院提出上訴狀。
                                          書記官  張  汝  琪
中      華      民      國    九十二    年      九      月      一      日
附錄本案論罪科刑法條全文
毒品危害防制條例第十條第二項、第十一條第一項
毒品危害防制條例第十條
施用第一級毒品者，處六月以上五年以下有期徒刑。
施用第二級毒品者，處三年以下有期徒刑。
毒品危害防制條例第十一條
持有第一級毒品者，處三年以下有期徒刑、拘役或新台幣五萬元以下罰金
。
持有第二級毒品者，處二年以下有期徒刑、拘役或新台幣三萬元以下罰金
。
持有專供製造或施用毒品之器具者，處一年以下有期徒刑、拘役或新台幣
一萬元以下罰金。


司法院資訊處製作；財團法人民間司法改革基金會備份。
